【裁判字號】    99,交聲,146
【裁判日期】    990226
【裁判案由】    違反道路交通管理處罰條例聲明異議
【裁判全文】
臺灣士林地方法院交通事件裁定
受處分人
即異議人  甲○○
上列受處分人即異議人因違反道路交通管理處罰條例事件，對於
交通部公路總局臺北區監理所蘆洲監理站中華民國九十八年十二
月二十一日所為之處分（原處分案號：北監蘆字第裁四六—ＡＥ
Ｘ七五六一七八號），聲明異議，本院裁定如下：
    主  文
異議駁回。
    理  由
一、駕駛人駕駛汽車，應遵守道路交通標誌、標線、號誌之指示
    ，並服從交通指揮人員之指揮，道路交通安全規則第九十條
    定有明文。次按汽車駕駛人，爭道行駛有機器腳踏車，不在
    規定車道行駛之情形者，處新臺幣（下同）六百元以上一千
    八百元以下罰鍰，並記違規點數一點，道路交通管理處罰條
    例第四十五條第十三款、第六十三條第一項第一款亦分別定
    有明文。又道路交通安全規則及道路交通管理處罰條例所稱
    之汽車，包括機器腳踏車在內，此觀道路交通安全規則第二
    條第一項第一款及道路交通管理處罰條例第三條第八款之規
    定自明。
二、原處分意旨略以：受處分人即異議人甲○○於民國九十八年
    五月十七日下午二時四十五分許，駕駛車牌號碼ＤＰＯ—一
    六○號輕型機車，行駛於臺北市北投區○○號道路自行車專
    用道，經臺北市政府警察局北投分局石牌派出所警員攔停，
    並製單舉發其有違反道路交通管理處罰條例第四十五條第十
    三款之違規行為，經受處分人於應到案日期前申訴，經原處
    分機關即交通部公路總局臺北區監理所蘆洲監理站函請舉發
    機關即臺北市政府警察局北投分局調查結果，仍認受處分人
    有前開違規行為，原處分機關乃依道路交通管理處罰條例第
    四十五條第十三款、第六十三條第一項第一款及違反道路交
    通管理事件統一裁罰基準表之規定，於同年十二月二十一日
    以北監蘆字第裁四六—ＡＥＸ七五六一七八號裁決書裁處罰
    鍰六百元，並記違規點數一點。
三、異議意旨略以：舉發地點為四線道，而單向車道為二線道，
    中間有分隔島阻隔，該分隔島外線道未標示禁行機車，受處
    分人依一般常理騎機車行駛外線道，況內車道通行車輛幾乎
    均為大型車輛，道路盡頭又為快速道路交流道，不知政府規
    劃該專用道係保障自行車還是罔顧機車駕駛人之安全云云。
四、經查：
  (一)受處分人於前揭時地，因騎機車爭道行駛，不在規定車道行
    駛，而行駛於臺北市北投區○○號道路自行車專用道，為警
    當場攔停製單舉發之事實，有上開裁決書、臺北市政府警察
    局北投分局九十八年六月十七日北市警投分交字第○九八三
    一二五七二○○號書函在卷可稽，並為受處分人所不否認，
    此部分事實應堪認定。
  (二)受處分人雖以前揭情詞置辯，惟本件舉發地點即臺北市北投
    區○○號道路外側及分隔島，均設有行人優先、自行車專用
    遵行標誌及禁行汽機車之禁制性質之告示牌，地面亦繪有白
    色行人、自行車專用圖示及「行人優先」字樣，暨黃色「禁
    行汽機車」標字，上開標誌、告示牌、圖示、標字清晰可辨
    ，此有臺北市政府警察局北投分局九十九年二月十二日北市
    警投分交字第○九九三○六○一六○○號函檢送之舉發地點
    全景照片附卷足憑，是受處分人空言辯稱舉發地點車道未標
    示禁行機車云云，要與事實不符，不足採信。至舉發地點自
    行車專用道之設置是否不當，應予改善或有檢討之必要，受
    處分人應向相關單位反映，尋求改善或解決之道，要不得自
    行認定該車道設置不當，而執為免罰之理由。
  (三)綜上，原處分機關對於受處分人前揭違規行為，依道路交通
    管理處罰條例第四十五條第十三款、第六十三條第一項第一
    款及違反道路交通管理事件統一裁罰基準表之規定，於九十
    八年十二月二十一日以北監蘆字第裁四六—ＡＥＸ七五六一
    七八號裁決書裁處罰鍰六百元，並記違規點數一點，核無不
    當。本件聲明異議為無理由，應予駁回。
據上論斷，應依道路交通案件處理辦法第十九條，裁定如主文。
中    華    民    國    99    年    2     月    26    日
                          臺灣士林地方法院交通法庭
                              法      官  孫萍萍
以上正本證明與原本無異。
如不服本裁定，應於送達後五日內，向本院提出抗告狀。
                              書  記  官  劉易柔
中    華    民    國    99    年    2     月    26    日

司法院資訊處製作；財團法人民間司法改革基金會備份。
